臺灣高雄地方法院刑事宣示判決筆錄　 100年度審訴字第2454號
公　訴　人　臺灣高雄地方法院檢察署檢察官
被　　　告　鐘敬宏
　　　　　　　（現於法務部矯正署高雄第二監獄另案執行中）
指定辯護人　本院公設辯護人蘇鴻吉
上列被告因100年度審訴字第2454號毒品危害防制條例案件，經
檢察官提起公訴（起訴案號：臺灣高雄地方法院檢察署檢察官10
0年度偵字第19414號），經檢察官聲請法院改依協商程序而為判
決，本院合議庭認為適當，裁定由受命法官進行協商判決程序，
於中華民國100年10月14日下午5時在本院刑事第十法庭宣示判決
，以代判決書，出席職員如下：
　　　　法　官　張　震
　　　　書記官　邱家銘
　　　　通　譯　陳思為
法官起立朗讀判決主文、犯罪事實要旨、處罰條文、附記事項，
及告以上訴限制、期間並提出上訴狀之法院，且諭知記載其內容
：
一、主文：
    鐘敬宏施用第一級毒品，累犯，處有期徒刑捌月。扣案之注
    射針筒參支、塑膠鏟管肆支，均沒收。又犯施用第二級毒品
    ，累犯，處有期徒刑肆月。扣案之第二級毒品甲基安非他命
    壹包（毛重零點貳壹伍公克，含包裝袋壹只），沒收銷燬；
    扣案之玻璃燈泡吸食器壹個、夾鍊袋壹只，均沒收。應執行
    有期徒刑拾月。扣案之第二級毒品甲基安非他命壹包（毛重
    零點貳壹伍公克，含包裝袋壹只），沒收銷燬；扣案之注射
    針筒參支、塑膠鏟管肆支、玻璃燈泡吸食器壹個、夾鍊袋壹
    只，均沒收。
二、犯罪事實要旨：
    鐘敬宏前因施用毒品案件，經依本院裁定送觀察、勒戒後，
    因有繼續施用傾向，復經本院裁定令入戒治處所施以強制戒
    治，於民國97年3月3日停止處分執行出戒治處所，並由臺灣
    高雄地方法院檢察署檢察官以97年度戒毒偵字第126號為不
    起訴處分確定。又因懲治盜匪條例案件，經本院以89年度訴
    字第1526號判決判處有期徒刑7年確定，於94年11月4日假釋
    出監，嗣撤銷上開假釋；復於96年間因竊盜案件，經本院以
    96年度簡字第352號判決判處拘役59日，經裁定減為29日；
    又因竊盜案件，經本院以96年度簡字第986號、96年度簡字
    第3681號等判決分別判處有期徒刑3月、3月、3月及5月確定
    ，經裁定減刑及定其應執行刑為有期徒刑5月確定，與上開
    經撤銷假釋之殘刑1年6月1日接續執行，至99年2月12日執行
    完畢。詎猶不知悛悔，基於施用第一級毒品之犯意，於100
    年4月3日13時許，在高雄市鼓山區○○○路588巷14號住處
    內，以將海洛因加水稀釋置於針筒持以注射之方式，施用第
    一級毒品海洛因1次；另基於施用第二級毒品甲基安非他命
    之犯意，於100年4月7日0時許，在上址住處內，以將甲基安
    非他命置於玻璃燈泡內其下以火燒烤生煙之方式，施用第二
    級毒品甲基安非他命1次。嗣於100年4月7日10時50分許，經
    警持票至鐘敬宏上址住處執行搜索，當場扣得第二級毒品甲
    基安非他命1包（毛重0.215公克，含包裝袋壹只）、注射針
    筒3支、塑膠鏟管4支、玻璃燈泡吸食器1個及殘渣袋1只。
三、處罰條文：
    毒品危害防制條例第10條第1項、第2項、第18條第1項前段
    ，刑法第11條、第47條第1項、第51條第5款、第9款、第38
    條第1項第2款。
四、附記事項：
    扣案之第二級毒品甲基安非他命1包（毛重0.215公克），應
    依毒品危害防制條例第18條第1項前段規定，不問屬於犯人
    與否均沒收銷燬之；注射針筒3支、塑膠鏟管4支、玻璃燈泡
    吸食器1個及殘渣袋1只，分別為被告施用第一級毒品及第二
    級毒品所用之物，業經其陳明在卷，爰依刑法第38條第1項
    第2 款，分別於其主文項下宣告沒收之。
五、協商判決除有刑事訴訟法第454條之4第1項第1款於本訊問程
    序終結前，被告撤銷協商合意或檢察官撤回協商聲請者；第
    2款被告協商之意思非出於自由意志者；第4款被告所犯之罪
    非第455條之2第1項所定得以協商判決者；第6款被告有其他
    較重之裁判上一罪之犯罪事實者；第7款法院認應諭知免刑
    或免訴、不受理者情形之一，及違反同條第2項「法院應於
    協商合意範圍內為判決；法院為協商判決所科之刑，以宣告
    緩刑或2年以下有期徒刑、拘役或罰金為限」之規定者外，
    不得上訴。
六、如有前述得上訴情形而不服本判決，得自收受判決（即以本
    宣示判決筆錄代之）送達之日起10日內，向本院提出上訴書
    狀，並應敘述具體理由，如未敘述上訴理由者，應於上訴期
    間屆滿後20日內補提理由書狀於本院（均須按他造當事人之
    人數附繕本）「切勿逕送上級法院」。
中    華    民    國  100    年    10    月    14    日
                  臺灣高雄地方法院刑事第十庭
                              書記官  邱家銘
                              法  官  張  震
以上正本證明與原本無異。
本件不得上訴。但有刑事訴訟法第455 條之4 第1 項第1 款、第
2 款、第4 款、第6 款、第7 款所定情形，或協商判決違反同條
第2 項之規定者，應於收受送達後10日內向本院提出上訴書狀，
並應敘述具體理由；如未敘述上訴理由者，應於上訴期間屆滿後
20日內向本院補提理由書（均須按他造當事人之人數附繕本）「
切勿逕送上級法院」。
中    華    民    國  100    年    10    月    14    日
                              書記官  邱家銘
附錄本案所犯法條：
毒品危害防制條例第10條
施用第一級毒品者，處6月以上5年以下有期徒刑。
施用第二級毒品者，處3年以下有期徒刑。